臺灣臺中地方法院刑事判決　　　　　　　　　　　　　九十年度訴字第二八九六號
　　公　訴　人　臺灣臺中地方法院檢察署檢察官
　　被　　　告　甲○○
右列被告因毒品危害防制條例案件，經檢察官提起公訴（九十年度毒偵字第五○五○
號)，本院判決如左：
    主  文
甲○○連續施用第一級毒品，處有期徒刑柒月。
扣案之第一級毒品海洛因壹包（警秤毛重約零點參公克，驗餘淨重零點壹壹公克、包
裝重零點貳柒公克），沒收銷燬之。
    事  實
一、甲○○前因施用毒品案件，經本院以九十年度毒聲字第四○一○號裁定送勒戒處
    所觀察、勒戒後，認無繼續施用毒品之傾向，由臺灣臺中地方法院檢察署檢察官
    於民國（以下同）九十年八月二十九日，以九十年度毒偵字第四二二八號不起訴
    處分確定。詎甲○○於五年內復基於施用第一級毒品海洛因之概括犯意，自九十
    年九月二十六、七日某時起至同年十月十日二十三時許止，平均約三或四天一次
    ，在臺中縣大肚鄉○○路○段八八八巷內等處，將海洛因用礦泉水稀釋後以針筒
    注射入皮下組織及靜脈之方式，連續施用第一級毒品海洛因多次。嗣於同年十月
    十日二十三時許，在上址為警查獲，並扣得第一級毒品海洛因一包（警秤毛重約
    ○、三公克，驗餘淨重○、一一公克、包裝重○、二七公克），並經本院於同年
    十月十一日分別以九十年度毒聲字第五○五四號裁定送觀察、勒戒後，認有繼續
    施用毒品之傾向。（保安處分部分，另由本院於九十年十一月十五日以九十年度
    毒聲字第五五○一號裁定令入戒治處所施以強制戒治一年。）
二、案經臺中縣警察局烏日分局報請臺灣臺中地方法院檢察署檢察官偵查起訴。
    理  由
一、右揭犯罪事實業據被告甲○○於本院審理時坦承不諱，且其於警訊時為警採集之
    尿液經送臺中縣衛生局檢驗，亦驗出有海洛因代謝物嗎啡之陽性反應，此有該局
    九十年十月三十一日（九十）衛檢字第四七七四三號函檢附之檢驗尿水報告書（
    見偵查卷宗第三九頁）一紙附卷可稽；至扣案之白色粉末經送法務部調查局檢驗
    ，結果為「送驗白粉含有第一級第六項毒品海洛因成分，淨重○、一一公克（包
    裝重○、二七公克）」，此亦有法務部調查局（九十）陸（一）字第九○一八○
    二一三號鑑定通知書（見偵查卷第四三頁）一紙在卷可資佐證，足徵被告之自白
    與事實相符，其確有施用第一級毒品海洛因之犯行。又被告前因施用毒品案件，
    經本院以九十年度毒聲字第四○一○號裁定送勒戒處所觀察、勒戒後，認無繼續
    施用毒品之傾向，由臺灣臺中地方法院檢察署檢察官於九十年八月二十九日，以
    九十年度毒偵字第四二二八號不起訴處分確定（見偵查卷第三六頁），此有上開
    不起訴處分書及臺灣高等法院被告全國前案紀錄表、臺灣臺中地方法院檢察署刑
    案資料查註紀錄表各一份在卷足憑，其於五年內再犯毒品危害防制條例第十條第
    一項之罪，經依本院於同年十月十一日以九十年度毒聲字第五○五四號裁定送臺
    灣臺中看守所附設勒戒處所執行觀察、勒戒後，認被告「有繼續施用毒品傾向」
    ，有該所九十年十月二十三日九十中所正總字第三四六九號函出具之「有無繼續
    施用毒品傾向證明書」（見偵查卷宗第三七頁）一紙在卷可參，是被告於五年內
    再犯毒品危害防制條例第十條第一項之罪，且於觀察勒戒後認有繼續施用毒品傾
    向，事證明確，犯行堪以認定。
二、按海洛因係毒品危害防制條例第二條第二項第一款所稱之第一級毒品，被告甲○
    ○施用海洛因之行為，係犯毒品危害防制條例第十條第一項施用第一級毒品罪。
    被告持有海洛因後，進而施用，其持有之低度行為應為施用高度行為所吸收，不
    另論其持有第一級毒品罪；又被告多次施用海洛因行為，時間緊接，犯罪構成要
    件相同，顯係基於概括之犯意而反覆為之，為連續犯，應依刑法第五十六條規定
    論以一罪，並加重其刑。爰審酌被告曾有違反毒品危害防制條例之素行，經觀察
    勒戒與不起訴處分後仍不知悔改，犯罪之動機、目的、手段、施用毒品之時間與
    次數、所生危害係屬藥物自殘，尚未嚴重破壞社會秩序、侵害他人權益及犯罪後
    坦承不諱態度良好等一切情狀，量處如主文所示之刑。
三、末查，扣案第一級毒品海洛因一包（警秤毛重約○、三公克，驗餘淨重○、一一
    公克、包裝重○、二七公克），係被告所有，業據被告陳明在卷，且屬毒品危害
    防制條例第二條第二項第一款所稱之第一級毒品，爰依同條例第十八條第一項前
    段規定沒收銷燬之。此外，警局扣案之注射針筒一支，係屬他案被告陳朝明所有
    ，並非本案被告所有，業據被告供明在卷及有陳朝明之筆錄附卷可稽，應於陳朝
    明之他案宣告沒收為宜，爰不於本案宣告沒收，附此敘明。
據上論斷，應依刑事訴訟法第二百九十九條第一項前段，毒品危害防制條例第十條第
一項、第二十條第三項、第十八條第一項前段，刑法第十一條前段、第五十六條，判
決如主文。
中      華      民      國    九十一    年      一      月    二十四    日
                                    臺灣臺中地方法院刑事第六庭
                                        審判長法  官  梁  堯  銘
                                              法  官  許  旭  聖
                                              法  官  洪  堯  讚
右正本證明與原本無異。
如不服本判決，應於判決送達後十日內向本院提出上訴狀，上訴於臺灣高等法院臺中
分院( 須附繕本 )。
                                              書記官
中      華      民      國    九十一    年      一      月    二十四    日
附錄論罪科刑法條
毒品危害防制條例第十條第一項
施用第一級毒品者，處六月以上五年以下有期徒刑。
